臺灣高等法院刑事判決
109年度上易字第1511號
上  訴  人  
即  被  告  沈建宏



選任辯護人  李志正律師  
上列上訴人即被告因詐欺案件，不服臺灣新北地方法院109年度
易字第89號，中華民國109年6月23日第一審判決（起訴案號：臺
灣新北地方檢察署108年度偵字第19405號），提起上訴，本院判
決如下：
    主  文
上訴駁回。
    事  實
一、沈建宏為址設臺南市○○區○○00○00號「勝發木業股份有限公
    司」（下稱勝發公司）之實際負責人，並與唐金滿合夥投資
    向印尼廠商購買柚木進口後加工轉售之生意（下稱柚木進口
    生意），唐金滿負責出資，沈建宏則負責向印尼廠商接洽、
    柚木進口及後續加工。沈建宏因勝發公司資金周轉不靈，竟
    意圖為自己不法之所有，基於詐欺取財之犯意，於民國106
    年11月30日某時許，致電唐金滿詐稱：已有多家廠商參與競
    爭，為保代理權及訂單，亟需付款予印尼柚木廠商，才能保
    下訂單等語，唐金滿信以為真而陷於錯誤，遂於同日13時11
    分許，在新北市永和區之住處以網路匯款方式交付200萬元
    至沈建宏指定之勝發公司於臺灣銀行新營分行帳號00000000
    0000號帳戶（下稱本案臺灣銀行帳戶），沈建宏因而得手20
    0萬元。
二、案經唐金滿訴由臺灣新北地方檢察署檢察官偵查起訴。　　
    理  由
壹、證據能力部分：
    當事人、辯護人對於原審作為得心證依據之被告以外之人於
    審判外陳述，均全部同意作為證據，原審審酌各項證據作成
    時之狀況，認為並無不可信或不適當之情事，依刑事訴訟法
    第159條之5第1項規定，均有證據能力。至其餘非供述證據
    ，原審查無有何違反法定程序取得之情形，應認俱有證據能
    力。
貳、實體部分：
一、認定犯罪事實所憑之證據及理由：
    訊據被告沈建宏固坦承是勝發公司實際負責人，並與告訴人
    唐金滿合夥投資向印尼廠商購買柚木進口後加工轉售之生意
    ，唐金滿負責出資，被告負責向印尼廠商接洽、柚木進口及
    後續加工，並於上開時間取得告訴人匯入帳戶之200萬元等
    情，惟否認有何詐欺取財犯行，辯稱：我不是因勝發公司資
    金周轉不靈騙告訴人錢，106年11月30日我用電話聯繫唐金
    滿是說印尼那邊已經有給我柚木的訂單，也就是裝箱單，臺
    北大鎔木業有跟印尼那邊接洽，人家那邊已經給我裝貨單，
    我要開信用狀跟他購料，所以請他直接匯款給我，不是跟他
    說「已有多家廠商參與競爭，為保代理權及訂單，亟需付款
    予印尼柚木廠商，才能保下訂單」等語。辯護人辯護稱：被
    告與告訴人並無約定專款專用，錢匯進來後，如何運用僅係
    被告公司內部財務調度問題，而被告於106年11月30日或12
    月1日時，在第一銀行鹽水分行信用狀剩餘額度至少還有300
    萬元，可見被告將信用狀開出去後，不會有任何問題，不能
    據此認為被告沒有把信用狀開出去就是有詐欺意圖等語。經
    查：
  ㈠被告為勝發公司之實際負責人，與告訴人合夥投資柚木進口
    生意，由被告負責向印尼廠商接洽、柚木進口及後續加工之
    事宜，告訴人則負責出資。嗣被告於106年11月30日某時許
    ，以電話聯繫告訴人要求匯款開立信用狀以支付印尼柚木廠
    商之貨款等語，告訴人遂於同日13時11分許，在其位在新北
    市永和區之住處網路匯款200萬元至被告指定之本案臺灣銀
    行帳戶等情，業據被告於偵訊及原審審理時供認在卷（見10
    8年度偵字第19405號卷<下稱偵卷>第19頁，原審易字卷第92
    、199頁），並經證人即告訴人於偵訊證述匯款過程之情節
    等語（見偵卷第17至18頁），復有本案臺灣銀行帳戶之存摺
    存款歷史明細查詢在卷可稽（見偵卷第51頁）。此部分事實
    ，首堪認定。
  ㈡被告雖以前詞置辯，惟：
　　⒈證人即告訴人於108年7月3日偵訊時具結證稱：於106年10
      月底、11月初，被告邀請我投資柚木買賣生意，我有去沈
      建宏位於台南鹽水區的工廠談過投資事宜，也有在我位於
      永和區的住處以電話方式，與沈建宏討論，當時沈建宏在
      電話中有向我表示，這個合作案由我出資，由他負責出人
      脈及場地，我出資200萬元，一個月可以分紅20萬元左右
      ，後來我就於106年11月30日，在我位於永和區住處內，
      用網路匯款的方式，匯了200萬元給沈建宏，因為當天下
      午14時許，沈建宏打電話跟我說，非常緊急，要我趕快匯
      款給他，因為柚木的代理權有很多家廠商都有興趣，所以
      要改快拿錢給賣家，以保下這個訂單，但是當天15時30分
      許，銀行通知我，沈建宏之前開給我的支票跳票，所以我
      就馬上打電話給沈建宏，請他將200萬元還給我，因為我
      覺得他是在騙我的錢，但是沈建宏跟我表示，款項已經匯
      出去，所以無法返還，之後我在追問柚木訂單的事情，沈
      建宏都避而不答等語（見偵卷第17至18頁）。而被告於偵
      訊時當庭聽聞，並未爭執，僅表示：我需要200萬元，來
      開立國外信用狀給印尼廠商等語（見偵卷第19頁）。顯見
      被告於106年11月30日，基於前與告訴人談妥合夥投資柚
      木買賣生意之共識，而以保有印尼廠商之柚木代理權、需
      要立即開立信用狀為由，說服告訴人迅於當日即匯入投資
      款200萬元，告訴人始循被告指示悉數將款項匯入被告指
      定之帳戶甚明。是被告前開辯稱其並未對告訴人稱：「已
      有多家廠商參與競爭，為保代理權及訂單，亟需付款予印
      尼柚木廠商，才能保下訂單」等語，委無可採。
　　⒉再者，告訴人匯入本案臺灣銀行帳戶前，該帳戶內僅有存
      款23萬7,054元，於告訴人106年11月30日匯入200萬元後
      ，存款雖達223萬7,054元，被告卻於告訴人匯入後1個半
      小時內，並未持以開立信用狀，反而旋從該帳戶匯出210
      萬200元，用以支付勝發公司積欠如附表所示之債務等情
      ，業據被告於偵訊時供承在卷（見偵卷第18至19、193至1
      94頁），並有卷附本案臺灣銀行帳戶之存摺存款歷史明細
      查詢、臺灣銀行匯款申請書、勝發公司於臺灣中小企業銀
      行股份有限公司（下稱臺灣企銀）申辦之帳號0000000000
      0號帳戶之交易明細、勝發公司於永豐銀行申辦之帳號000
      00000000000號帳戶之交易明細、嘉里大榮物流股份有限
      公司以109年2月21日嘉大司法務109字第005號函檢送之系
      統入帳畫面及發票影本、臺灣企銀109年4月16日109忠法
      查密字第CU19378號函檢送之上開支票影本、中租迪和股
      份有限公司陳報狀及所檢送之買賣契約書、原審公務電話
      紀錄表可佐（見偵卷第51、165、167、173頁，原審易字
      卷第41、43至47、77至79、125至129、147頁）。參以被
      告於原審審理時供述：玖恒企業社與惠昌公司的票務是由
      我父親及我太太各管大、小章，是由我們家來決定是否開
      立這兩家公司行號的票據，有因為我個人或勝發公司的債
      務而簽發這兩家公司行號的支票作為擔保票；106年11月3
      0日當天是這兩家公司行號或其中一家的支票跳票，我印
      象中好像是被愛地雅公司陸續跳票共2千多萬元，那時我
      有開立玖恒企業社與惠昌公司的支票給告訴人及其他人作
      擔保票，因為突然有2千多萬元票據缺口，我必須保護勝
      發公司母體，所以才放棄玖恒企業社與惠昌公司；如果我
      不讓玖恒企業社與惠昌公司的票跳票的話，我勢必要把勝
      發公司的資金挹注在玖恒企業社與惠昌公司，如此一來，
      就會導致勝發公司跳票，因勝發公司是母體，營業額比較
      大，才有還錢的機會；勝發公司於106、107年間對國外採
      購的金額相對變高，因需要買料，因為有訂單陸續下來，
      我需要有更多錢去買料，我的錢都投到買料那邊去了等語
      （見原審易字卷第193至196頁）。是由被告前述可知，被
      告於案發當時經營勝發公司之資金周轉並不充裕，使其寧
      可讓其所控制之玖恒企業社與惠昌公司之票據信用變差，
      陷入可能變成銀行拒絕往來戶之風險。綜此，足以認定，
      倘未有告訴人該200萬元匯款，以被告於本案臺灣銀行帳
      戶內之存款，根本無力及時償還勝發公司於當日應償還如
      附表所示之債務。從而辯護人辯護稱：告訴人所匯200萬
      元款項並無約定專款專用，已與本案臺灣銀行帳戶內之存
      款混合（辯護人誤稱為混同），難認200萬元款項為特定
      而僅能用於特定用途等語（見原審審易字卷第61、67頁；
      本院卷第242頁），不僅與常理有違，亦昧於事實，要非
      可採。也因為被告係將告訴人款項另作他用，以至於在告
      訴人發現被告另紙支票跳票後，要求被告返還前開200萬
      元款項時，被告未能償還，顯見被告要求告訴人匯付200
      萬元之目的，係假柚木貿易之名，行詐取款項支應其他債
      務之實。
　　⒊被告之後雖提出申請日期均為106年11月30日之開發信用狀
      申請書2份（見原審審易卷第87至94頁），作為其有與印
      尼廠商聯繫購買柚木，故其亟需資金200萬元，以開立信
      用狀之證據。然被告於原審及本院審理時亦均坦言其僅在
      電腦上作業，繕打表格，實際上並未遞交銀行申請開立信
      用狀等語（見原審易字卷第197頁；本院卷第230至231頁
      ）。被告更於原審審理時陳稱：我不知道開信用狀的資金
      或擔保的錢哪裡來，我那時主要是管廠務跟業務等語（見
      原審易字卷第197頁），顯與其要求告訴人匯款200萬元作
      為開立信用狀所需資金之辯詞相悖。進一步細繹前開開發
      信用狀申請書內容，信用狀金額分別為美金44,259.01元
      、48,253.59元，以當時（即106年11月30日）美金兌換新
      臺幣之匯率為1元：29.916元來計算，信用狀金額經換算
      後應為新臺幣132萬4,052元、144萬3,554元（小數點以下
      均無條件捨去），兩者合計金額為276萬7,606元，遠高於
      告訴人所匯之200萬元，亦高於告訴人匯入本案臺灣銀行
      帳戶當天之存款總額223萬7,054元，且依照前述被告與告
      訴人就柚木投資生意之分工，參以被告於原審審理時供稱
      ：後來沒有開成信用狀，因為告訴人一直認為200萬元做
      不起來，沒有那麼好賺，我認為如果還要再做柚木，沒有
      告訴人的金援，對我來說是額外的開銷，因我的資金當時
      只夠應付國外外銷項目的訂單等語（見原審易字卷第197
      頁），可見以被告當時財力情況，不可能自行填補上開資
      金缺口，則前開開發信用狀申請書是否果為被告欲向印尼
      廠商購買柚木時所填寫之信用狀申請書，誠屬有疑。況該
      等開發信用狀申請書均記載：「本遠期信用狀利息由申請
      人負擔，請貴行對外開發即期信用狀，惟對內向貴行融資
      150天」，可知此乃勝發公司向開狀銀行申請開發信用狀
      購買商品時，同時申請開狀銀行貸款予勝發公司，此種帶
      有進口融資之遠期信用狀對賣方而言與即期信用狀相同，
      均為見票即付，亦即透過開狀銀行與押匯銀行，將開狀銀
      行貸款給勝發公司之款項交付賣方，作為買賣價金之支付
      ，開狀銀行再依貸款契約之約定額度、利率、天數等向勝
      發公司洽收利息，並於約定到期日收回本金。勝發公司既
      然向開狀銀行申請融資以完成買賣價金之付款，辯護人並
      於本院審理時辯護稱：被告於106年11、12月時，在第一
      銀行仍有剩餘300萬元之信用狀額度等語（見本院卷第228
      頁），從而被告根本無需要求告訴人匯款200萬元作為開
      立信用狀所需之資金為是，且即便取得告訴人匯入之200
      萬元資金，於告訴人不願再繼續合作柚木進口事業後，予
      以返還，應非難事，然被告卻無力為之，顯見被告向告訴
      人表示亟需資金開立信用狀給印尼廠商以保下訂單一事，
      並非事實，純屬取得告訴人匯付款項之藉口一節，足堪認
      定。
    ⒋至於公訴意旨稱：被告明知其已積欠鉅額債務，且資金匱
      乏，已無投資（起訴書贅載「及清償債務」）之能力及意
      願，竟為填補其財務虧損及清償廠商貨款，佯以共同合夥
      投資「印尼柚木」之買賣生意為由，邀請告訴人參與投資
      ，告訴人不疑有他，乃允諾投資等語，對告訴人施以詐術
      部分，容有誤會。乃因證人即告訴人於偵訊時雖指稱：於
      106年10月底、11月初，沈建宏邀請我投資柚木買賣生意
      ，我有去沈建宏位於臺南鹽水區的工廠談過投資事宜，也
      有在我位於永和區住處以電話方式與沈建宏討論，當時沈
      建宏在電話中表示這個合作案由我出資，而他負責出人脈
      及場地等語（見偵卷第17頁）。惟被告於偵訊時卻供稱是
      由告訴人主動找其合夥投資柚木進口生意（見他字第807
      號卷第31頁）。被告於原審準備程序時則供述：柚木生意
      是愛地雅公司的老闆曾英明先跳票，曾英明就提議印尼柚
      木生意可以拿來做，因為有錢賺，曾英明來找我跟告訴人
      做柚木生意，曾英明負責把印尼柚木的生意引進來，我負
      責柚木的加工，告訴人負責出資等語（見原審易字卷第53
      至54頁）。姑不論被告何次所述為真，但可確定者，乃被
      告兩次所述均與告訴人上開指稱不符，是已難藉由勾稽被
      告與告訴人所述之情況，來判斷當初究為何人主動提議要
      合夥投資柚木進口生意；其次，證人即當初介紹柚木進口
      生意之曾英明於原審審理時證述：我那時生意失敗、沒有
      錢，他們（即被告與告訴人）有興趣做，我就介紹給他們
      ，我不曉得是誰提議要做柚木進口生意，我當天打電話給
      我在印尼的客人，跟那個客人說現在這個生意被告與告訴
      人要接手，被告負責開狀給印尼進口，告訴人負責出錢，
      之後就他們的事情，我就不清楚等語（見原審易字卷第17
      6至179頁），是由證人曾英明所稱，也無法獲知當初究竟
      是被告或告訴人主動提議要合夥投資柚木進口生意，但既
      然證人曾英明答應要轉介柚木進口生意給被告與告訴人經
      營，並因此跟印尼廠商說被告與告訴人要接手柚木進口生
      意，亦即柚木進口生意的確存在一節，應無疑問。再者，
      被告於案發當時積欠告訴人數千萬元債務一情，業據被告
      供述不諱（見他字第807號卷第31頁），核與證人即告訴
      人所證相符（見他字第7557號卷第27頁），是被告積欠鉅
      額債務之事實，固堪認定，然所謂合夥投資契約係指投資
      人出資於一共同事業，而其將來可獲得之報酬取決於將來
      經營績效之契約，換言之，將來績效良好者，投資人即可
      獲得報酬，所以社會上不乏積欠鉅額債務者為搏取豐厚報
      酬，以清償債務，仍投入自有或借貸資金去與他人合夥投
      資，是以，是否能以被告積欠鉅額債務一事而驟認被告即
      無投資能力或意願，即非無疑。依上所述，在卷內證據無
      法證明當初是由被告主動提議合夥投資柚木進口生意且被
      告無投資能力及意願，復柚木進口生意確實存在之情況下
      ，被告是否以不實之要合夥投資柚木進口生意為由訛稱告
      訴人，誠屬有疑。準此，公訴意旨稱：被告明知其已積欠
      鉅額債務，且資金匱乏，已無投資之能力及意願，竟為填
      補其財務虧損及清償廠商貨款，佯以共同合夥投資「印尼
      柚木」之買賣生意為由，邀請告訴人參與投資，告訴人不
      疑有他，乃允諾投資等語，對告訴人施以詐術部分，容有
      誤會，附此敘明。
  ㈢綜上所述，被告前開所辯，無非臨訟卸責之詞，不足採信，
    辯護人辯護所稱，亦難為有利被告之認定。本案事證明確，
    被告犯行，堪以認定，應依法論科。
　㈣至於辯護人聲請函詢第一銀行關於被告於106年11月30日或12月1日時，在該行信用狀剩餘額度還有至少300萬元（見本院卷第228頁），並提出公證書及光碟片1片（即上證7、8，見本院卷第175至213頁），欲證明彼時具有開立信用狀之能力，並確有繕打開立信用狀申請書等情。然此等事實於本院審理時檢、辯雙方並無爭議，亦非本案之爭點，故認辯護人此部分聲請，並無必要，附此敘明。
二、論罪之理由：
  ㈠核被告所為，均係犯刑法第339條第1項之詐欺取財罪。
  ㈡被告前於104年間因公共危險案件，經臺灣臺南地方法院分別
    以104年度交簡字第626號判處有期徒刑4月、104年度交簡字
    第2764號判處有期徒刑3月，上開各案件復經同院以104年度
    聲字第1832號裁定定應執行有期徒刑6月，均確定在案，嗣
    於104年12月9日易科罰金執行完畢，有原審被告前案紀錄表
    在卷可查，其於徒刑執行完畢後，5年以內故意再犯有期徒
    刑以上之本罪，為累犯，依司法院大法官釋字第775號解釋
    意旨，經審酌本案犯罪情節、行為人一切情狀及所應負擔之
    罪責，經裁量結果認依刑法第47條第1項規定加重其最低本
    刑，而無過苛或罪刑不相當之情形，是應依刑法第47條第1
    項規定，加重其最低本刑及最高本刑。
叁、駁回上訴之理由：
一、原審認為被告罪證明確，適用刑法第339條第1項、第47條第1項、第38條之1第1項前段、第3項之規定，審酌被告不思以正當方法獲取金錢，以解決勝發公司資金周轉問題，反利用告訴人對其信任，明知並無資金需求購買柚木，卻以此為由詐取告訴人金錢，詐取金額高達200萬元，致告訴人受有高額之財產上損害，足認被告顯然欠缺尊重他人財產權之法治觀念，所為實有不當，再其犯後始終否認犯行，並於偵訊時辯稱告訴人已同意將200萬元投資款轉為借款等語，再於原審歷次程序時辯稱其當時確有資金需求，以向印尼廠商購買柚木等語，且迄今尚未與告訴人達成和解賠償其損害，難認其犯後態度良好，復兼衡其自陳已婚、育有一女之家庭環境、目前以打零工為業、收入不佳之經濟狀況、專科畢業之教育程度等一切情狀，量處有期徒刑8月。並就沒收部分說明：被告因本案詐欺取財行為而取得匯款200萬元，顯為因實現詐欺取財罪時直接獲得之犯罪所得，要屬後者，又卷內並無證據證明被告實際上已合法「發還」告訴人其所獲得之犯罪所得，再被告亦未賠償告訴人所受損害，是本案並無刑法第38條之2第2項規定之適用。準此，自應依刑法第38條之1第1項前段、第3項規定，就未扣案之犯罪所得即匯款200萬元諭知沒收，於全部或一部不能沒收或不宜執行沒收時，追徵其價額。核其認事用法並無違誤，量刑與沒收之宣告亦屬妥適。
二、被告上訴意旨略以：
  ㈠本件柚木進出口生意是由曾英明於106年11月24日至同年12月
    1日間與告訴人、被告、第三人李義揚四方談妥此案，就時
    間序而言，匯款時間實為洽談時已為約定，告訴人於106年1
    1月30日之匯款，並非告訴人主動催繳。
  ㈡信用狀之開立須由賣方提出裝箱單資料，買方才能依上開內
    容開立，故由被告所提證物三檢附之裝箱單資料即可確認，
    被告確實於106年11月30日前業與印尼供貨商達成買賣協議
    ，並於當日開立信用狀，顯見被告確實執行該柚木買賣生意
    。
  ㈢依一般合夥生意常規，本即會要求立即注資避免反悔或確認
    投資真意，而被告資金較為窘迫，自不可能下訂後再向告訴
    人請求注資，以冒告訴人臨時抽手之風險，被告縱有要求告
    訴人於106年11月30日將款項匯入，亦不違背合夥生意之常
    規。
  ㈣本件係被告與告訴人合夥購買柚木生意，告訴人本身較為反
    覆，且本件合夥生意係以被告所營公司名義下訂、付款，自
    有先向金主要求付款避免後續糾紛之必要，與信用狀是否為
    遠期融資無關，亦合乎合夥經營生意之常規。
  ㈤被告於108年11月14日刑事準備程序狀即要求函詢印尼供貨商
    PT.KALIJAYA PUTRA公司，證物三所檢附之裝箱單資料是否
    為該公司所提供、有無於斯時與被告達成買賣協議等，惟原
    審未為函詢又未說明理由，而認該開發申請信用狀是否為與
    該公司購買柚木實屬有疑。
  ㈥被告歷次陳述不一係因本案時間久遠，且被告經由木材進出
    口加工生意與告訴人業務及金錢往來皆為頻繁，對發生時間
    順序及內容之記憶有所瑕疵，核屬常見。且被告主管廠務及
    業務，不經手財物，僅係對開立信用狀之金錢調度細節不知
    情，而被告所營之勝發公司財務狀況並非很差，雖關係企業
    偶有跳票情形，但認可度過營運難關及維持，自無不法所有
    意圖。
  ㈦被告前涉犯為酒駕案件，為社會法益之犯罪，本案係起源金
    錢借貸及投資糾紛，為整體財產法益之犯罪，兩者罪質明顯
    不同，自無以前案認被告有特別預防之必要，對被告處累犯
    並加重其刑。
　㈧被告已於106年12月1日就有匯還唐金滿51萬元，可以證明被
    告沒有詐欺唐金滿之意，縱算法院認定被告確有詐欺犯行，
    亦應扣除51萬元額度內不予沒收。
三、惟查：
　㈠就前開上訴理由㈠至㈤部分，被告以需立即開立信用狀付款以
    保有印尼柚木廠商之代理權為由，詐騙告訴人200萬元匯款
    之事實，業經本院論述如前，被告於取得告訴人款項後，確
    實未即向銀行申請開立信用狀，反將其款項用於償付其他債
    務一情坦承不諱，此一事實要與被告與告訴人間有無按照約
    定之合夥期程匯款、被告有無取得開狀所需資料，以及被告
    是否填寫開狀申請書等情無涉。
　㈡就前開上訴理由㈥部分，本院係以告訴人之證述以及被告坦認
    之內容、被告存款交易明細，以及告訴人匯入款項後之資金
    流向，作為認定被告本案詐欺取財犯行之主要依據，非以其
    前後不一或有矛盾之陳述為憑，是被告就此辯述，亦無從作
    為有利於其之認定。
　㈢就前開上訴理由㈦部分，被告前案所犯雖與本案罪質不同，然
    認定被告是否有累犯之適用，非以罪質為唯一之參考指標，
    其對於刑罰之反應力以及是否有特別惡性等，均為重要之考
    量因素，而從被告之前案紀錄可知，被告前案犯行所處均為
    有期徒刑之罪，均得易科罰金，最後亦係以易科罰金方式執
    行完畢，已如前述，然其卻在前開徒刑執行完畢後未滿2年
    即再犯本案，可見其對於刑罰之反應力不佳，更有甚者，所
    犯又係最輕本刑重於前開紀錄之罪名，其屢判屢犯，從而可
    認被告有其特別惡性，是原審參酌大法官會議第775號解釋
    意旨，認定被告有累犯加重其刑之必要，核無違誤。
　㈣就前開上訴理由㈧部分，被告已於106年12月1日匯款51萬元予
    告訴人一節，雖經告訴人證實在卷（見本院卷第235頁），
    惟該筆款項並非針對前開詐欺匯款200萬元之返還款，而係
    被告清償此前所積欠告訴人高達5千多萬元債款之一部一情
    ，業經告訴人到庭證述明確（見本院卷第236頁），而被告
    對於告訴人在106年11月30日匯款200萬元予其以前，即已積
    欠告訴人4、5千萬一情，亦予坦認（見本院卷第233頁），
    從而被告此部分匯還51萬元款項，即難認定係針對本案告訴
    人200萬元匯款之返還所為。　　
  ㈤綜上，被告上訴仍執陳前詞否認犯行，指摘原審判決違誤，
    難認有理由，應予駁回。
據上論斷，應依刑事訴訟法第368條，判決如主文。
本案經檢察官黃冠傑提起公訴，檢察官林宏松到庭執行職務。
中　　華　　民　　國　　109 　年　　11　　月　　12　　日
                  刑事第二十一庭審判長法　官  許宗和
                                      法　官  章曉文
                                      法　官  黃玉婷
以上正本證明與原本無異。
不得上訴。
                                      書記官  傅國軒
中　　華　　民　　國　　109 　年　　11　　月　　12　　日
附錄：本案論罪科刑法條全文
中華民國刑法第339條
意圖為自己或第三人不法之所有，以詐術使人將本人或第三人之
物交付者，處 5 年以下有期徒刑、拘役或科或併科 50 萬元以
下罰金。
以前項方法得財產上不法之利益或使第三人得之者，亦同。
前二項之未遂犯罰之。　　　　　　　　　　　　　　　

附表(本案臺灣銀行帳戶明細及其金流說明)　　　
匯出時間 匯入款項及帳戶 金流說明 106年11月30日13時17分 59萬元至勝發公司於臺灣企銀申設之帳號00000000000號甲存帳戶。 同日開立支票1紙（發票日：106年11月30日，票號：ZD0000000，票據金額：59萬元），再以票據交換方式交給中租公司兌現，用以償還勝發公司於105年6月間向該公司購買木製品、F3合板之分期付款買賣價金59萬元（該次買賣契約之總價金為1,956萬7,500元，自105年7月30日開始支付第一期買賣價金，於108年5月30日支付最後一期買賣價金，每期價金金額均為59萬元）。 106年11月30日14時45分 7,800元至嘉里大榮公司於華南商業銀行股份有限公司新生分行申設之帳號00000000000000號帳戶 支付勝發公司積欠該公司之106年10月份運費7,800元。 106年11月30日14時47分 150萬2,400元至勝發公司於永豐商業銀行股份有限公司臺南分行申辦之帳號00000000000000號帳戶 支付勝發公司應繳納之永豐銀行信用卡（卡號：0000000000000000）之卡費150萬2,400元